臺灣臺中地方法院刑事判決　　　　　　　　　　　　　九十三年度訴字第八二一號
　　公　訴　人　臺灣臺中地方法院檢察署檢察官
　　被　　　告　甲○○
右列被告因毒品危害防制條例案件，經檢察官提起公訴（九十三年度毒偵緝字第七四
號），被告於準備程序中就被訴事實為有罪之陳述，本院合議庭裁定由受命法官獨任
進行簡式審判程序，茲判決如左：
    主  文
甲○○施用第一級毒品，累犯，處有期徒刑拾月。又施用第二級毒品，累犯，處有期
徒刑肆月。應執行有期徒刑壹年。
    事  實
一、甲○○前於民國九十年四月間，因竊盜案件，經本院以九十年度易字第一三九九
    號判決處有期徒刑六月確定，於九十一年十二月十日易科罰金執行完畢。復因施
    用第二級毒品安非他命案件，先後二次經觀察勒戒後，均認無繼續施用毒品之傾
    向，並由台灣台中地方法院檢察署檢察官分別於九十年二月十六日及九十年十月
    十日，以九十年度年毒偵字第七八五號及九十年度毒偵緝字第四Ｏ七號不起訴處
    分在案，詎甲○○於九十年十月十一日觀察勒戒執行完畢釋放後五年內，復基於
    施用第一級毒品之犯意，於九十二年十二月一日左右，在臺中市西屯區○○○路
    附近其友人黃俊陽之車內，已將海洛因捲入香煙內點火吸食方式，非法施用第一
    級毒品海洛因，及以將第二級毒品安非他命燒烤後吸食方式，施用第二級毒品安
    非他命各一次，嗣於同年月四日二十三時十五分許，為警在臺中市○○路六十四
    之十四號前查獲。
二、案經臺中市警察局移送台灣台中地方法院檢察署檢察官偵查起訴。
    理  由
一、訊據被告甲○○對於右揭時地施用第一級毒品海洛因及第二級毒品安非他命等事
    實，均坦承不諱，並有中山醫學大學附設醫院藥物濫用檢測中心檢驗報告一紙附
    卷可稽，又被告前曾因施用毒品案件，先後二次經觀察勒戒後，因無繼續施用毒
    品傾向，於釋放後由檢察官為不起訴處分之事實，亦有不起訴處分書二紙在卷可
    證，被告於執行完畢釋放後，復施用第一級毒品海洛因及第二級毒品安非他命之
    犯行，有臺灣高等法院被告全國前案紀錄表、臺灣臺中地方法院檢察署刑案資料
    查註紀錄表各一份在卷可按。被告本次再施用第一級毒品海洛因及第二級毒品安
    非他命犯行，確係在前次施用毒品犯行經不起訴處分確定後五年內所再犯，至臻
    明確。綜上所述，本件事證明確，被告右開犯行，洵堪認定。
二、查被告行為後，毒品危害防制條例已於九十二年七月九日修正公布，並自九十三
    年一月九日起施行生效；而被告前已經二次裁定送觀察勒戒，後又經本院以八十
    九年度毒聲字第二三七二號裁定送強制戒治一年，執行完畢釋放，並經檢察官為
    不起訴處分確定之紀錄，不論依照修正前或修正後之毒品危害防制條例規定，均
    應依法論科，且因施用第一級毒品及第二級毒品之法定刑，於修正前、後均無變
    更，而不生新法或舊法較有利於被告之問題，依刑法第二條第一項前段及修正後
    毒品危害防制條例第三十五條第一項第三款規定，自應適用裁判時之法律即修正
    後之毒品危害防制條例論處。
三、按海洛因、安非他命係毒品危害防制條例第二條第二項第一款、第二款所定之第
    一級毒品、第二級毒品，不得非法施用。是以核被告施用第一級毒品海洛因一次
    之部分，係犯毒品危害防制條例第十條第一項之施用第一級毒品罪。另被告施用
    第二級毒品安非他命一次之犯行，則係犯同條第二項之施用第二級毒品罪。被告
    持有第一級毒品海洛因及第二級毒品安非他命後，進而施用，其持有之低度行為
    應為施用之高度行為所吸收，不另論以持有第一級毒品罪及持有第二級毒品罪。
    又被告所犯上開二罪，則犯意各別，行為互殊，罪名不同，應分論併罰。被告曾
    犯竊盜罪經本院判處有期徒刑六月，於九十一年十二月十日易科罰金而執行完畢
    等情，有臺灣高等法院被告全國前案紀錄表、臺灣臺中地方法院檢察署刑案資料
    查註紀錄表各一份在卷可按，其受有期徒刑之執行完畢，五年以內再犯本件有期
    徒刑以上之罪，為累犯，依法加重其刑。爰審酌被告因施用毒品案件，經裁定送
    觀察勒戒及強制戒治後，竟仍不知戒惕，再度違犯本件毒品危害防制條例第十條
    第一項及第二項之罪，無視於毒品對於自身健康之戕害及國家對於杜絕毒品犯罪
    之禁令；其犯罪之動機、目的單純；又施用毒品係自戕行為，犯罪手段平和，亦
    未因此而危害他人，所生損害非大，且被告堅決表示悔改意志，自白犯罪；再考
    之其於犯後坦承犯行，態度良好，並參諸施用毒品者均有相當程度之成癮性及心
    理依賴，其犯罪心態與一般刑事犯罪之本質並不相同，應側重以適當之醫學治療
    及心理矯治處遇為宜等一切情狀，分別量處如主文所示之刑，並定其應執行之刑
    ，以示懲儆。
據上論斷，應依刑事訴訟法第二百七十三條之一第一項、第二百九十九條第一項前段
，毒品危害防制條例第十條第一項、第二項、第二十三條第二項，刑法第二條第一項
前段、第十一條前段、第四十七條、第五十一條第五款，判決如主文。
中      華      民      國    九十三    年      四      月    三十    日
                            臺灣臺中地方法院刑事第三庭
                                    法  官 黃松竹
右正本證明與原本無異。
如不服本判決，應於送達後十日內向本院提出上訴狀（須附繕本），上訴於臺灣高等
法院臺中分院。
                                    書記官
中      華      民      國    九十三    年      四      月    三十    日
附錄論罪科刑法條
毒品危害防制條例第十條
施用第一級毒品者，處六月以上五年以下有期徒刑。
施用第二級毒品者，處三年以下有期徒刑。
